【裁判字號】    95,易,11
【裁判日期】    950510
【裁判案由】    贓物等
【裁判全文】
臺灣基隆地方法院刑事判決                95年度易字第11號
公  訴  人  臺灣基隆地方法院檢察署檢察官
被      告  丁○○
上列被告因贓物等案件，經檢察官提起公訴（94年度偵字第3390
號），嗣經本院合議改採簡式審判程序審理，本院判決如下：
    主  文
丁○○故買贓物，累犯，處有期徒刑陸月，如易科罰金以參佰元
折算壹日；又收受贓物，累犯，處有期徒刑伍月，如易科罰金以
參佰元折算壹日；又變造國民身分證，足以生損害於公眾及他人
，累犯，處有期徒刑參月，如易科罰金以參佰元折算壹日，丁○
○黏貼在變造國民身分證上之相片壹幀沒收；應執行有期徒刑壹
年壹月，如易科罰金以參佰元折算壹日，丁○○黏貼在變造國民
身分證上之相片壹幀沒收。
    事  實
一、丁○○曾於民國89年間因施用第2級毒品，經本院瑞芳簡易
    庭於89年5月5日判處有期徒刑6月確定，再於90年間因施用
    第2級毒品，經本院於90年5月11日判處有期徒刑7月確定，
    該2罪刑接續執行，甫於91年12月8日執行完畢。詎其猶不思
    悔改，明知「蔡進忠」（身分證統一編號：Ｚ000000000號，
    檢察官應續行偵辦蔡進忠之刑責）所持有之車牌號碼ARH-16
    2 號重機車係來路不明之贓車（該車為魏耀鋒所有，於94年
    6 月27日，在基隆市○○路249巷114號前遭竊），竟基於故
    買贓物之犯意，於94年6月下旬某日，在臺北縣瑞芳鎮建基
    新，以新台幣（下同）3000元之代價向該人購買前揭機車
    而騎乘使用（下稱犯罪事實1）。又其明知姓名年籍不詳之
    綽號「阿奇」或「阿興」之人持有之張淵翔身分證、機車駕
    駛執照及丙○○所有之瑞芳地區農會支票1本均係來路不明
    之贓物（張淵翔之身分證及駕駛執照係94年8月6日1時30分
    許，在基隆市○○區○○路369巷25號3樓遭竊；丙○○之支
    票係94年8月12日4時許，在臺北縣瑞芳鎮○○路9號遭竊）
    ，竟基於收受贓物之犯意，於94年8月中旬某日，在臺北縣
    瑞芳鎮建基新11號2樓住處，收受「阿奇」或「阿興」之
    人所交付之內含上開贓物之背包1個，以擔保「阿奇」或「
    阿興」之人向其所借貸之12000元（下稱犯罪事實2）。嗣其
    因騎乘上開機車，於94年8月21日14時40分許，在基隆市○
    ○區○○路24之1號前，涉嫌與簡明福進行毒品交易而為警
    當場逮捕，警方當場自其背包內查獲上開遭竊之證件及支票
    ，而獲上情。其另於94年10月11日，在臺北縣瑞芳鎮○○路
    ○段公園，拾獲顏廷達遭人竊取而棄置在該處之駕駛執照，
    竟不思返還失主，反意圖為自己不法之所有，而將其上之顏
    廷達照片變造換貼為自己之照片而將該駕駛執照侵吞入己，
    足以生損害於顏廷達及監理機關對駕駛執照管理之正確性（
    下稱犯罪事實3）。嗣警方於94年11月4日15時許，在基隆市
    ○○路與正濱路口執行交通稽查而對之盤檢，自其皮夾內查
    獲上開變造之駕駛執照，而獲上情。
二、案經基隆市警察局第一分局、第二分局報告臺灣基隆地方法
    院檢察署檢察官偵查起訴。
    理  由
一、訊據被告丁○○對於上開事實坦承不諱，核與被害人即證人
    戊○○○、張淵翔、丙○○、乙○○警、偵訊證述相符，復
    有贓物認領保管單2紙、機車鑰匙照片、支票照片、變造駕
    照照片各1幀、查詢車牌認可資料1紙、背包照片2幀附卷可
    稽，且有機車鑰匙1支、背包1個、變造駕照1只可資佐憑，
    本件事證明確，被告犯行足堪認定。
二、核被告如犯罪事實1所為，係犯刑法第349條第2項之故買贓
    物罪；如犯罪事實2所為，係犯刑法第349條第1項之收受贓
    物罪；如犯罪事實3所為，係犯刑法第337條之侵占脫離本人
    持有之物罪、第212條之變造國民身分證罪。被告所犯刑法
    第337條、第212條罪間，具有目的方法之牽連關係，為牽連
    犯，應依刑法第55條之規定，從較重之刑法第212條之罪處
    斷。其所犯上開各罪，犯意各別，行為互殊，罪名互異，應
    分論併罰。被告曾犯事實欄所記載之前科，甫於91年12月8
    日執行完畢，有台灣高等法院被告前案紀錄表附卷可稽，其
    於執行完畢後5年內復為本件有期徒刑以上之刑之犯行，為
    累犯，應依刑法第47條之規定加重其刑。爰審酌被告前科累
    累、素行不良、其故買、收受贓物、變造他人身分證對被害
    人之危害、犯罪手段、犯後態度等一切情狀，量處如主文所
    示之刑，並諭知易科罰金之折算標準，且依刑法第51條第5
    款之規定定其應執行之刑。扣案之變造之顏廷達之駕照上所
    黏貼之被告照片1幀，為被告所有供其犯罪所用之物，應依
    刑法第38條第1項第2款之規定宣告沒收；扣案之機車鑰匙1
    支，被告陳稱非其所有而係一併自蔡進忠故買而來，背包內
    之集郵冊1本、電話卡7張、古錢幣40枚、小刀2支、紀念幣1
    枚雖係被告自「阿奇」或「阿興」收受而來，然未能證明該
    等物品為贓物，自均不宣告沒收。
據上論斷，應依刑事訴訟法第273條之1第1項、第299條第1項前
段，刑法第349條第1項、第2項、337條、第212條、第47條、第
55條、第41條第1項前段、第51條第5款、第38條第1項第2款，罰
金罰鍰提高標準條例第1條前段、第2條，判決如主文。
本案經檢察官甲○○到庭執行職務
中    華    民    國    95    年    5     月    10    日
                  刑事第四庭法    官  曾雨明
以上正本證明與原本無異。
對於本件判決如有不服，應於收受送達後10日內，向本院提出上
訴書狀，上訴於臺灣高等法院。
中    華    民    國    95    年    5     月    16    日
                            書 記 官  王靜敏
附錄法條：
刑法第349條第1項、第2項：
收受贓物者，處 3 年以下有期徒刑、拘役或 500 元以下罰金。
搬運、寄藏、故買贓物或為牙保者，處 5 年以下有期徒刑、拘役
或科或併科 1 千元以下罰金。
中華民國刑法第337條：
意圖為自己或第三人不法之所有，而侵占遺失物、漂流物或其他
離本人所持有之物者，處 500 元以下罰金。
中華民國刑法第212條：
偽造、變造護照、旅券、免許證、特許證及關於品行、能力服務
或其他相類之證書、介紹書，足以生損害於公眾或他人者，處1
年以下有期徒刑、拘役或300元以下罰金。


司法院資訊處製作；財團法人民間司法改革基金會備份。
